臺灣高等法院臺南分院刑事裁定　　　　　100年度抗字第213號
抗　告　人
即受刑人　　方文維
上列抗告人因撤銷緩刑案件，不服臺灣臺南地方法院中華民國10
0年5月20日裁定（100年度撤緩字第46號）提起抗告，本院裁定
如下：
    主  文
抗告駁回。
    理  由
一、本件抗告意旨略以：因單親家庭需負擔家用，且家中母親年
    老身體不好，加上有負債（房貸、車貸），經濟困難需由抗
    告人努力賺錢幫忙，且因抗告人先前遭羈押，已感後悔，希
    望能給予幫忙家中經濟、孝順之機會，為此提起抗告云云。
二、按「受保護管束人在保護管束期間內，應遵守左列事項：二
    、保持善良品性，不得與素行不良之人交往」、「受保護管
    束人違反前條各款情形之一，情節重大者，檢察官得聲請撤
    銷保護管束或緩刑之宣告」，保安處分執行法第74條之2第1
    款、第74條之3第1項分別定有明文。
三、經查：
(一)本件抗告人即受刑人方文維因犯偽造貨幣案件，經本院於民
    國99年4月28日以99年度上訴字第314號（98年度偵字第2949
    號）判處有期徒刑1年6月，緩刑2年，緩刑期間付保護管束
    ，於99年5月17日確定在案。
(二)又抗告人於緩刑期間故意更犯毒品危害防制條例之販賣第三
    級毒品，經台灣台南地方法院檢察署檢察官以100年度偵字
    第2750、3836號起訴，經原審法院以100年度訴字第344號判
    決應執行有期徒刑三年六月；復於緩刑期間再犯槍砲彈藥刀
    械管制條例及強盜等案，經台灣台南地方法院檢察署檢察官
    以100年度偵字第3626號、4628號起訴，經原審法院以100年
    度訴字第399、498號判決有期徒刑七年十月等情，業經本院
    依職權調閱原審法院100年度訴字第344號、第399、498號判
    決書各一份在卷可證，抗告人於犯偽造貨幣案件之緩刑執行
    保護管束期間，復因與葉舒宸共同再犯強盜等案件，與陳長
    志共同再犯販賣毒品等案件，既自承犯行，並經檢察官提起
    公訴而判決有期徒刑在案，足見抗告人行為涉及暴力犯罪且
    危害社會治安重大，已違反保安處分執行法第74條之2之規
    定情節重大，已如前述，原審法院審酌抗告人前揭犯行，認
    屬未保持善良品行，與素行不良之人交往，以致原確定判決
    宣告緩刑期內付保護管束之目的無法遂行，其違反之情節自
    屬重大，應認與保安處分執行法第74條之3第1項之規定相符
    ，因而撤銷抗告人之緩刑宣告，經核認事用法並無不合。抗
    告意旨所陳家中經濟負擔及年邁多病母親需要照料等節，核
    與上開緩刑宣告應否撤銷之法律上判斷無關，尚不足執為有
    利於抗告人之論據。
(三)綜上，本件抗告人提起抗告，指摘原裁定不當，為無理由，
    應予駁回。
四、據上論結，應依刑事訴訟法第412條，裁定如主文。
中    華    民    國   100    年    8     月    30    日
                  刑事第四庭    審判長法  官    吳志誠
                                      法  官    彭喜有
                                      法  官    羅心芳
以上正本證明與原本無異。
不得再抗告。
                                      書記官    劉清洪
中    華    民    國   100    年    8     月    30    日